【裁判字號】    98,交聲,301
【裁判日期】    980330
【裁判案由】    聲明異議
【裁判全文】
臺灣高雄地方法院交通事件裁定        98年度交聲字第301號
原處分機關  高雄市政府交通局
異  議  人
即受處分人  甲○○
上列異議人因違反道路交通管理處罰條例案件，對於高雄市政府
交通局中華民國98年2 月2 日違反道路交通管理事件裁決書（原
處分案號：高市交裁字第裁32－BD0000000 號），聲明異議，本
院裁定如下：
    主  文
異議駁回。
    理  由
一、原處分意旨略以：異議人即受處分人於民國97年11月7 日上
    午11時1 分許，騎乘車牌號碼OGQ-755 號重型機車，行至高
    雄市○○路、本館路口處，於有燈光號誌管制交岔路口闖越
    紅燈，經科學儀器拍照並由警逕行舉發，原處分機關依道路
    交通管理處罰條例第53條第1 項、第63條第1 項第3 款之規
    定，裁處異議人罰鍰新臺幣（下同）1800元，並記違規點數
    3 點等語。
二、異議意旨則以：異議人雖有騎乘車牌號碼OGQ-755 號重型機
    車行經上開紅綠燈口，但該路口為4 條道路交會之路口，且
    該路口的前方沒有紅燈，紅燈太遠看不見，因為沒有看到紅
    燈才騎過去，為此聲請撤銷原處分等語。
三、按「汽車駕駛人，行經有燈光號誌管制之交岔路口闖紅燈者
    ，處新臺幣1800元以上5400元以下罰鍰。」，並記違規點數
    3 點，道路交通管理處罰條例第53條第1 項、第63條第1 項
    第3 款定有明文。
四、經查：
（一）異議人於上開時、地，騎乘車牌號碼OGQ-755 號重型機車
      ，闖越紅燈之違規事實，有高雄市政府警察局97年12月26
      日高市警交相字第BD0000000 號舉發違反道路交通管理事
      件通知單、違反道路交通管理事件裁決書各1 份，及違規
      採證相片2 張在卷可稽，且為異議人所不爭執，故異議人
      有駕車行經有燈光號誌管制之交岔路口闖紅燈之違規行為
      ，實堪認定。
（二）異議人雖以前詞置辯，惟依卷附之2 張違規採證照片，均
      可見異議人頭載安全帽、身著藍白條紋上衣騎乘車牌號碼
      OGQ-755 號重型機車，且於異議人行駛道路之路口左側即
      豎立有交通號誌燈，當時燈號亦為紅燈，於第1 張採證相
      片，紅燈燈號已亮起9 秒8 ，異議人騎乘上開機車剛超越
      該路口之停止線，於第2 張採證相片，其所拍攝之地點為
      與第1 張相片相同之紅綠燈口，當時燈號依然為紅燈，且
      紅燈已亮起10秒8 ，異議人騎乘上開機車已超越停止線並
      駛入路口中心等情，堪可認定。而依前開採證照片，該路
      口之交通號誌燈清晰可見，且位於路口左前方處，並無異
      議人所稱太遠看不見之情形，另於異議人行經該路口時，
      紅燈已亮起9 秒之久，足徵在異議人尚未達該路口停止線
      時，號誌燈即已轉換為紅燈，則異議人在行駛未達該路口
      停止線時，應注意到號誌為紅燈狀態，即應煞車暫停，而
      非繼續向前行駛。是以，異議人上開所辯顯不足採。
(三)綜上所述，異議人確有如舉發違反道路交通管理事件通知單
    所載之違規事實，應可認定。故原處分機關據以援引上開規
    定，裁處如上開裁決書處罰主文所示之罰鍰並記違規點數，
    並無不當；本件異議為無理由，應予駁回。
四、據上論斷，應依道路交通案件處理辦法第19條，裁定如主文
    。
中    華    民    國    98    年    3     月    30    日
                  交通法庭      法  官  王靖茹
以上正本證明與原本無異。
如不服本裁定應於送達後5日內向本院提出抗告狀。
中    華    民    國    98    年    3     月    31    日
                                書記官  鍾錦祥


司法院資訊處製作；財團法人民間司法改革基金會備份。
